【裁判字號】    99,毒抗,103
【裁判日期】    990817
【裁判案由】    聲請觀察勒戒
【裁判全文】
臺灣高等法院高雄分院刑事裁定         99年度毒抗字第103號
抗  告  人
即  被  告  甲○○
上列抗告人因聲請觀察勒戒案件，不服臺灣屏東地方法院中華民
國99年6 月29日裁定（99年度毒聲字第287 號），提起抗告，本
院裁定如下：
    主  文
原裁定撤銷，發回臺灣屏東地方法院。
    理  由
一、抗告意旨略以：抗告人即被告甲○○未曾吸食過任何毒品，
    而被告於採尿前因患有痛風關節炎，長期服用控制尿酸之藥
    物，被告遭檢出之濃度僅有585ng/ml，僅比確認標準之500n
    g/ml，超出85ng/ml ，又與一般吸毒者驗出之數千ng/ml 有
    異。經被告詢問醫師後，得知被告所服用之藥物亦有可能會
    自行代謝出甲基安非他命成分，故檢附診斷證明書，請能向
    相關單位函詢被告所服用之藥物，是否會自行代謝出甲基安
    非他命成分，以證明被告之清白，為此提起抗告等語。
二、原裁定略以：被告甲○○於99年4 月4 日下午3 時許為警查
    獲，經徵得其同意採其尿液送驗，結果其尿液甲基安非他命
    成分達585ng/ml，經判定為甲基安非他命陽性反應之事實，
    有臺灣檢驗科技股份有限公司濫用藥物尿液檢驗報告及屏東
    縣政府警察局毒品案件涉嫌人尿液採證編號姓名對照表各1
    份附卷可稽。上開檢驗係以GC/MS 氣相層析/ 質譜儀法，幾
    乎不會有偽陽性反應產生。又甲基安非他命施用後一般可檢
    出之最長時間為施用後1-5 日。準此，被告確有於99年4 月
    4 日下午4 時許採尿前有施用第二級毒品犯行，爰依毒品危
    害防制條例第20條第1 項，將被告送勒戒處所觀察、勒戒等
    語，固非無見。
三、經查：
(一)、被告甲○○於99年4 月4 日下午3 時許，係自動前往屏東縣
    政府警察局接受警方詢問調查後，經被告同意採尿送驗，然
    被告於警詢中並未供認其有何施用毒品及曾向人購買毒品等
    情，此有被告同日警詢筆錄足佐。又檢察官及原審均僅依警
    方函送之上開檢驗報告，並未傳喚被告到庭說明上述檢驗結
    果，則原審裁定被告觀察勒戒所憑之上開檢驗報告，是否尚
    有其他證據可資佐認，容有再予調查之必要。
(二)、被告甲○○所採尿液之上開檢驗報告固驗出有甲基安非他命
    陽性反應，然被告所提抗告狀檢附之屏東縣崁頂衛生所及安
    泰醫院之診斷證明書，均載明被告病症及所服用之藥物名稱
    等，此部分事證之調查，客觀上並非不可能，原審自應再予
    查證，以佐認被告此部分所辯是否屬實。
四、綜上所述，原裁定逕以被告甲○○採集尿液之上述檢驗結果
    ，而依毒品危害防制條例第20條第1 項規定，裁定被告施用
    第二級毒品，應送勒戒處所觀察、勒戒，稍有速斷。抗告意
    旨指摘原裁定不當，為有理由，自應將原裁定撤銷，發回原
    審法院更為適法之裁定。
據上論斷，依刑事訴訟法第413條，裁定如主文。
中    華    民    國    99    年    8     月    17    日
                  刑事第三庭    審判長法  官  莊崑山
                                      法  官  唐照明
                                      法  官  張意聰
以上正本證明與原本無異。
本裁定不得再抗告。
中    華    民    國    99    年    8     月    17    日
                                      書記官  陳金卿

司法院資訊處製作；財團法人民間司法改革基金會備份。
